【裁判字號】    99,上訴,251
【裁判日期】    990330
【裁判案由】    誣告等
【裁判全文】
臺灣高等法院刑事判決                 99年度上訴字第251號
上  訴  人  臺灣板橋地方法院檢察署檢察官
被      告  丙○○
上列上訴人因被告誣告等案件，不服臺灣板橋地方法院98年度訴
字第1561號，中華民國98年11月13日第一審判決（起訴案號：臺
灣板橋地方法院檢察署97年度偵字第29538、33569號），提起上
訴，本院判決如下：
    主      文
上訴駁回。
    事實及理由
一、本案經本院審理結果，認第一審判決以被告丙○○犯刑法
    第339條第1項之詐欺取財罪，處有期徒刑2月，減為有期徒
    刑1月，及犯刑法第335條第1項侵占罪、第169條第1項誣告
    罪，分別量處有期徒刑4月、6月，並定其應執行有期徒刑1
    年，宣告緩刑3年，並應向公庫支付新臺幣（下同）5萬元，
    均核無不當，應予維持，並引用第一審判決書記載之證據及
    理由（如附件）。
二、檢察官上訴意旨略以：被告於原審審理時，固與告訴人甲○
    ○達成和解，惟依告訴人所呈書狀，被告並未履行和解條件
    ，且避不見面之情，原審於言詞辯論終結時，固不及斟酌此
    等言詞辯論終結後所發生之情狀，惟在本案判決確定前，事
    實審法院仍非不得斟酌告訴人所指之情，而就被告犯罪後之
    態度作更為周全之認定，以決定是否給予被告緩刑之寬典，
    為此提起上訴，請將原判決撤銷，更為適當合法之判決等語
    。惟查：被告於犯後均坦承所犯本案之詐欺取財、侵占、誣
    告等犯行，於原審時並與告訴人甲○○、被害人乙○○達成
    民事上和解，於本院審理時已當庭給付告訴人甲○○4萬元
    （含應賠償告訴人甲○○之3萬元，及甲○○為其代付乙○
    ○之賠償金1萬元），告訴人甲○○亦當庭表示對被告不予
    追究，有本院99年2月25日準備程序筆錄可憑，原審以被告
    符合緩刑要件，並坦認犯行，且與告訴人達成民事上和解，
    犯後態度良好，且認無再犯之虞而宣告緩刑，核無不當。檢
    察官猶執前詞上訴指摘原判決，難認有理由，應予駁回。
三、被告經合法傳喚，無正當之理由不到庭，爰不待其陳述，逕
    行判決。
據上論斷，應依刑事訴訟法第373條、第368條、第371條，判決
如主文。
本案經檢察官陳明光到庭執行職務。
中    華    民    國    99    年    3    月    30    日
                  刑事第四庭審判長法  官  陳筱珮
                                  法  官  邱滋杉
                                  法  官  孫惠琳
以上正本證明與原本無異。
如不服本判決，應於收受送達後十日內向本院提出上訴書狀，其
未敘述上訴之理由者並得於提起上訴後十日內向本院補提理由書
（均須按他造當事人之人數附繕本）。「切勿逕送上級法院」。
                                  書記官  陶宇晨
中    華    民    國    99    年    3     月    30    日

司法院資訊處製作；財團法人民間司法改革基金會備份。
